臺灣臺南地方法院刑事附帶民事訴訟判決　
111年度附民字第262號
原    告    傅上祐
被    告    陳偉捷


上列被告因洗錢防制法等案件(本院111年度金訴字第138號)，經
原告提起附帶民事訴訟，請求損害賠償，本院於民國111年8月29
日言詞辯論終結，判決如下：
    主  文
被告應給付原告新臺幣伍萬元，及自民國一百一十一年四月九日
起至清償日止，按週年利率百分之五計算之利息。
本判決得假執行。
    事實及理由
壹、程序方面：
    按附帶民事訴訟雖具附隨性，但與刑事訴訟仍屬獨立案件，
    應由合議庭另依刑事訴訟法第490條準用第273條之1與第284
    條之1規定，就附帶民事訴訟事件，裁定改由受命法官獨任
    審理，始為適法（臺灣高等法院暨所屬法院108年法律座談
    會刑事類提案第28號研討結果參照）。本件被告之刑事案件
    （本院111年度金訴字第138號），業經本院合議庭裁定由受
    命法官獨任進行簡式審判程序。本件附帶民事訴訟部分，前
    經本院合議庭評議後，認為適宜由受命法官獨任審理，依刑
    事訴訟法第490條準用第273條之1、第284條之1規定裁定由
    受命法官獨任審理，合先敘明。　
貳、實體方面：
一、原告起訴主張：被告於民國109年10月4日前某時，在臺南市
    空軍一號客運站，以1個帳戶新臺幣（下同）10,000元之代
    價，將其申辦之台新國際商業銀行帳號00000000000000號帳
    戶(下稱台新銀行帳戶)、中國信託商業銀行帳號0000000000
    00號帳戶（下稱中信銀行帳戶）之提款卡及密碼，寄予真實
    姓名年籍均不詳，自稱「陳怡婷」之所屬詐欺集團成員，並
    將其所有之身分證正反面影像檔傳送予上開詐欺集團所屬成
    員。該詐欺集團所屬成員取得上開資料後，以被告名義向一
    卡通票證股份有限公司註冊LINE Pay Money一卡通會員帳號
    （電支帳號0000000000），並綁定被告所提供之上揭中信銀
    行帳戶為實體帳戶，而開通LINE Pay Money一卡通作為犯罪
    使用。嗣該詐欺集團所屬成員於109年10月4日在臉書社團刊
    登販售賣遊戲寶物貼文云云，致原告陷於錯誤，以LINE Pay
    支付15,000元至被告名義之LINE Pay Money帳戶，嗣後未取
    得遊戲寶物，該詐欺集團所屬成員又以三方詐騙手法，轉帳
    45,000元予原告後，再指示其以LINE Pay支付35,000元至被
    告名義之LINE Pay Money帳戶，並向原告佯稱剩餘5,000元
    另外返還云云，惟嗣後未再聯繫，原告之後察覺受騙並報警
    處理，並賠償第三人45,000元，原告因此受損共計50,000元
    (計算式：15,000元＋35,000元＝50,000元)。為此，爰依侵權
    行為之法律關係，提起本件訴訟等語。並聲明：被告應給付
    原告50,000元，及自刑事附帶民事訴訟起訴狀繕本送達翌日
    起至清償日止，按週年利率5％計算之利息。
二、被告則以：我目前沒有能力賠償，等我出監所以後再視狀況
    跟原告洽談和解事宜，看是要部分賠償還是做其他處理等語
    ，資為抗辯。並聲明：原告之訴駁回。
三、得心證之理由：　　
　㈠按就刑事訴訟所調查之證據，視為就附帶民事訴訟亦經調查
    ；附帶民事訴訟之判決，應以刑事訴訟判決所認定之事實為
    據，刑事訴訟法第499條第1項、第500條分別定有明文。經
    查，本件原告主張被告提供上開帳戶資料予詐欺集團成員後
    ，該詐欺集團成員於上開時間，以上開方式詐騙原告，原告
    因而陷於錯誤而交付上開15,000元、35,000元款項乙節，業
    據本院以111年度金訴字第138號刑事判決認定在案（取捨證
    據、認定事實等詳如該案刑事判決所示），有該判決在卷可
    佐，揆諸前開說明，自應以上開刑事判決認定被告確有上開
    所述行為事實無疑。
　㈡按因故意或過失，不法侵害他人之權利者，負損害賠償責任
    ；數人共同不法侵害他人之權利者，連帶負損害賠償責任；
    造意人及幫助人，視為共同行為人，民法第184條第1項前段
    、第185條第1項前段、第2項分別定有明文。又連帶債務之
    債權人，得對於債務人中之一人或數人或其全體，同時或先
    後請求全部或一部之給付，民法第273條第1項亦有明文。被
    告將台新銀行帳戶、中信銀行帳戶之提款卡、密碼及身分證
    正反面影像檔交付予他人，係提供犯罪工具幫助詐欺集團成
    員提領原告遭詐騙之款項，視為共同行為人，依前開規定，
    自應與詐欺集團成員就原告所受損害負連帶賠償責任。是原
    告本於侵權行為法律關係，請求被告給付50,000元，為有理
    由，應予准許。
四、綜上所述，原告依侵權行為之法律關係，請求被告給付50,0
    00元，及自刑事附帶民事訴訟起訴狀繕本送達翌日即111年4
    月9日（送達證書見本院卷第15頁）起至清償日止，按週年
    利率5％計算之利息，為有理由，應予准許。
五、本判決所命給付之金額未逾50萬元，依刑事訴訟法第491條
    第10款準用民事訴訟法第389條第1項第5款規定，應依職權
    為假執行之宣告。
六、本件為判決基礎之事證已臻明確，兩造其餘攻擊防禦方法及
    舉證，經本院斟酌後，認為均不足影響本判決之結果，爰不
    逐一論列，附此敘明。
七、本件為刑事附帶民事訴訟，依刑事訴訟法第505條第2項之規
    定，免納裁判費用，且訴訟程序中，兩造並無其他訴訟費用
    之支出，爰不諭知訴訟費用之負擔。　　　　　
中　　華　　民　　國　　111 　年　　9 　　月　　15　　日
                  刑事第十庭    法　官　潘明彥
以上正本證明與原本無異。
如不服本判決應於收受本判決後20日內向本院提出上訴書狀，並
應敘述具體理由。其未敘述上訴理由者，應於上訴期間屆滿後20
日內向本院補提理由書狀（均須按他造當事人之人數附繕本）「
切勿逕送上級法院」。 
　　　　　　　　　　　　　　　　書記官  蘇豐展
中　　華　　民　　國　　111 　年　　9 　　月　　15　　日